臺灣高等法院臺中分院刑事判決　
110年度金上訴字第2230號
上  訴  人  
即  被  告  石柏龍

                    設籍南投縣○○鎮○○路0段000號(南投○○○○○○○○○)


上列上訴人因違反洗錢防制法等案件，不服臺灣臺中地方法院11
0年度易字第903號中華民國110年10月20日第一審判決（起訴案
號：臺灣臺中地方檢察署110年度偵字第8103號；移送併辦案號
：臺灣南投地方檢察署110年度偵字第754號），提起上訴，及經
檢察官移送併辦（移送併辦案號：臺灣臺中地方檢察署110年度
偵字第1981號、臺灣南投地方檢察署110年度偵字第5883號），
本院判決如下：
    主    文
原判決撤銷。
乙○○幫助犯洗錢防制法第十四條第一項之洗錢罪，處有期徒刑肆
月，併科罰金新臺幣壹萬元，罰金如易服勞役，以新臺幣壹仟元
折算壹日。
    犯罪事實
一、乙○○依其智識程度及日常生活經驗，知悉金融帳戶為個人信
    用、財產之重要表徵，已預見若將個人所申設金融帳戶存摺
    、提款卡及密碼提供予不詳之人使用，極有可能遭詐欺犯罪
    者利用作為人頭帳戶，便利詐欺犯罪者用以向他人詐騙款項
    ，因而幫助詐欺犯罪者從事財產犯罪，且受詐騙人匯入款項
    遭提領後，即產生遮斷資金流動軌跡而逃避國家追訴、處罰
    之效果，竟仍基於縱有他人以其交付之金融帳戶實施詐欺取
    財、隱匿特定犯罪所得去向之洗錢犯行亦不違背其本意之幫
    助詐欺、幫助洗錢之不確定故意，經由通訊軟體Telegram與
    真實姓名年籍均不詳，使用暱稱「甘蔗青」之成年人（下稱
    「甘蔗青」）聯繫後，於民國109年5月中旬某日，將其所申
    辦彰化商業銀行帳號00000000000000號帳戶（下稱甲帳戶）
    、臺中商業銀行帳號000000000000號帳戶（下稱乙帳戶）之
    存摺、提款卡（含密碼）以郵寄方式寄交與「甘蔗青」收受
    ，以此方式容任「甘蔗青」與所屬詐欺集團成員（無證據證
    明乙○○知悉「甘蔗青」屬三人以上詐欺集團之成員，亦無證
    據證明該集團成員有未滿18歲之人）使用其前開帳戶遂行財
    產犯罪。嗣「甘蔗青」與所屬詐欺集團成員取得乙○○上開甲
    帳戶、乙帳戶資料後，即共同意圖為自己不法之所有，基於
    詐欺取財、洗錢之犯意聯絡，分別以附表編號1至7所示之時
    間、詐欺方式，詐騙附表編號1至7所示之壬○○、戊○○、丙○○
    、甲○○、己○○、庚○○、丁○○等7人，致其等陷於錯誤，分別
    依指示轉匯如附表編號1至7所示之金額至甲帳戶、乙帳戶內
    （詳如附表編號1至7所載），同日旋遭不詳車手提領一空，
    而以此方式隱匿該等款項真正之去向。嗣經壬○○等7人發覺
    有異報警處理，始查悉上情。
二、案經臺中市政府警察局清水分局報告臺灣臺中地方檢察署（
    下稱臺中地檢署）檢察官偵查起訴、新北市政府警察局海山
    分局報告臺灣南投地方檢察署（下稱南投地檢署）檢察官、
    新北市政府警察局樹林分局報告臺灣新北地方檢察署檢察官
    呈請臺灣高等檢察署檢察長核轉臺灣臺中地方檢察署檢察官
    、南投縣政府警察局埔里分局報告南投地檢署檢察官偵查後
    移送併辦。
    理    由
一、程序方面：
    檢察官、上訴人即被告乙○○（下稱被告）於本院準備程序、
    審理時，對於本案相關具傳聞性質之證據資料，均不爭執證
    據能力，且本案所引用之非供述證據，亦屬合法取得，本院
    審酌該等證據作成及取得之程序均無違法之處，依法均可作
    為認定犯罪事實之證據。
二、認定犯罪事實所憑之證據及理由：
    訊據被告固不否認有於上揭時間，將其所申設甲帳戶、乙帳
    戶之存摺、提款卡及密碼寄交與「甘蔗青」使用之事實，惟
    矢口否認有何幫助詐欺取財、幫助一般洗錢犯行，辯稱：我
    當時要辦理貸款，想要美化金流，讓我的帳戶交易紀錄多一
    些，「甘蔗青」說他在從事博奕，有許多小額金流，可以用
    我的帳戶匯款作帳，他跟我保證說是遊戲的款項，有傳遊戲
    儲值的資料給我，所以我才會把帳戶交給「甘蔗青」，我沒
    有幫助詐欺集團，我也是被騙的受害者等語。經查：
　㈠上開甲帳戶、乙帳戶係被告所申辦，被告經由通訊軟體Teleg
    ram與「甘蔗青」聯繫後，於109年5月中旬某日，將其所申辦
    甲帳戶、乙帳戶之存摺、提款卡及密碼以郵寄方式寄交與「
    甘蔗青」收受等情，業據被告於警詢、偵查、原審及本院審
    理時供承不諱，並有甲帳戶之客戶基本資料查詢、存摺存款
    帳號資料及交易明細查詢（110偵8103號卷第47至52頁、110
    偵754號卷第28至31頁）、乙帳戶之開戶資料及跨行轉帳交
    易明細、台幣交易明細（110偵8103號卷第57至61頁、110偵
    754號卷第45至47頁）、被告提出與「甘蔗青」之LINE對話
    紀錄翻拍照片（110偵8103號卷第63頁至第83頁）在卷可稽
    ；又「甘蔗青」所屬詐欺集團取得甲帳戶、乙帳戶之存摺、
    提款卡後，以附表編號1至7所示詐欺方式，詐騙壬○○、戊○○
    、丙○○、甲○○、己○○、庚○○、丁○○，致其等陷於錯誤，分別
    依指示轉帳、匯款至上開甲帳戶、乙帳戶之事實，業據證人
    即告訴人壬○○、戊○○、丙○○、甲○○、己○○、庚○○、丁○○於警
    詢中證述綦詳（110偵8103號卷第25至26、27至29頁、新店
    分局警卷第3至7頁、109軍偵127號卷一第147至153頁、埔里
    分局警卷第7至10、11至14、15至17頁），並有【壬○○】之
    臺北市政府警察局萬華分局東園街派出所受理各類案件紀錄
    表、受理刑事案件報案三聯單、內政部警政署反詐騙諮詢專
    線紀錄表、網路銀行交易明細截圖、國泰世華銀行自動櫃員
    機交易明細表（110偵8103號卷第31至36、85頁）、【戊○○
    】之雲林縣警察局斗六分局長安派出所受理各類案件紀錄表
    、受理刑事案件報案三聯單、內政部警政署反詐騙諮詢專線
    紀錄表、LINE對話紀錄截圖（110偵8103號卷第39至44、87
    至94頁）、【丙○○】之新北市政府警察局海山分局新海派出
    所受理詐騙帳戶通報警示簡便格式表（新店分局警卷第85頁
    ）、【甲○○】之臺中市政府警察局第六分局何安派出所受理
    詐騙帳戶通報警示簡便格式表、內政部警政署反詐騙諮詢專
    線紀錄表、受理各類案件紀錄表、受理刑事案件報案三聯單
    、自動櫃員機交易明細表、LINE對話紀錄紀錄（109軍偵127
    號卷一第317、343至344、377、385至427頁、卷二第7、9頁
    ）、【己○○】之內政部警政署反詐騙諮詢專線紀錄表、高雄
    市政府警察局苓雅分局民權路派出所受理詐騙帳戶通報警示
    簡便格式表、受理刑事案件報案三聯單、受理各類案件紀錄
    表、己○○之中國信託銀行帳戶存摺封面、內頁、LINE對話紀
    錄截圖、網路匯款紀錄截圖（埔里分局警卷第21、22、26至
    34頁）　【庚○○】之內政部警政署反詐騙諮詢專線紀錄表、
    彰化縣警察局彰化分局花壇分駐所受理詐騙帳戶通報警示簡
    便格式表、受理刑事案件報案三聯單、受理各類案件紀錄表
    、新臺幣活存明細摘要、LINE對話紀錄截圖（埔里分局警卷
    第36至37、51至67）、【丁○○】之內政部警政署反詐騙諮詢
    專線紀錄表、高雄市政府警察局楠梓分局加昌派出所受理詐
    騙帳戶通報警示簡便格式表、受理刑事案件報案三聯單、受
    理各類案件紀錄表、LINE對話紀錄截圖、中國信託銀行自動
    櫃員機交易明細表翻拍照片（埔里分局警卷第69至70、79至
    83頁）在卷可憑，堪認「甘蔗青」所屬詐欺集團成員確有利
    用被告所申辦之上開甲帳戶、乙帳戶，向附表所示壬○○等7
    人為前開詐欺取財之犯行無誤。
　㈡而衡諸常情，金融機構之帳戶關乎存戶個人財產及信用，極
    具重要性，金融帳戶若與存戶之提款卡及密碼結合，專屬性
    、私密性更形提高，帳戶內款項之提領，僅須擁有帳戶提款
    卡配合鍵入正確密碼，即可使用，一旦遺失，將造成個人財
    物損失，甚且可能淪為他人犯罪之用，不但損及自己個人信
    用，更有可能因此背負刑責，故除非本人或與本人具密切親
    誼關係者，難認有何正當理由可自由流通使用該存摺、提款
    卡，稍具通常社會歷練之一般人應均有妥為保管及防止他人
    任意使用的認識，縱有特殊情況，須將該等物品交付他人使
    用，亦必深入瞭解該他人之可靠性與用途，以防止遭他人違
    反自己意願使用或不法使用，此為吾人依一般生活認知，所
    易體察之常識。而有犯罪意圖者，非有正當理由，竟徵求他
    人提供帳戶，客觀上可預見其目的，係供為某筆資金存入後
    ，再行領出之用，且該筆資金存入及提領過程，係有意隱瞞
    其流程及行為人身分曝光之用意，常人本於一般認知能力，
    均易瞭解。再者，近來以電話通知中獎、個人資料外洩、刊
    登虛偽販賣之商品、假冒親友身份借款等各類不實詐欺手法
    取財之犯罪類型層出不窮，該等犯罪，多數均係利用他人帳
    戶作為詐欺所得財物之出入帳戶，業經媒體廣為披載，金融
    機關亦一再提醒勿將帳戶資料提供他人使用之重要性。是依
    一般人通常之知識、智能及經驗，應可知悉將帳戶資料交付
    陌生之他人，極可能使取得帳戶資料者藉帳戶取得不法犯罪
    所得，且隱匿帳戶內資金之實際取得人之身分，以逃避追查
    。換言之，依當前社會一般人之智識程度與生活經驗，對於
    非依正常程序要求提供金融帳戶提款卡或密碼者，應可預見
    極可能係為取得人頭帳戶供作犯罪工具使用或隱匿金流追查
    。而被告為成年人，自陳學歷為大學畢業，從事法拍屋工作
    ，另有申辦郵局及渣打銀行帳戶，復有幫助客戶辦理銀行貸
    款之經驗（110偵754號卷第15頁、原審卷第156至157頁)，
    由其學經歷及就業背景觀察，有相當智識程度，非毫無社會
    歷練之人，亦具申辦、使用金融帳戶之充分經驗，對此自難
    諉為不知，且依被告警詢時供稱：我不知道「甘蔗青」真實
    年籍，我們只有用Telegram聯絡等語（110偵8103號卷第19
    頁）；於原審坦稱：我知道金融帳戶存摺、提款卡及密碼不
    可以隨便交給陌生人使用，帳戶若交給他人，可能被他人作
    為詐欺取財及一般洗錢犯罪使用，會造成金流斷點。我當時
    從事法拍工作，業務不穩定，我知道將帳戶資料交給「甘蔗
    青」，但沒有管道可以取回帳戶等語（原審卷第156至157頁
    ），被告主觀上應已預見對方收集上開甲帳戶、乙帳戶之存
    摺、提款卡等資料，將可能供詐欺等財產犯罪使用，且將有
    款項自該帳戶出入，竟仍予以交付，致甲帳戶、乙帳戶為詐
    欺集團成員完全掌控使用，縱無證據證明被告明知該詐欺集
    團成員之犯罪態樣，然被告主觀上應有容任他人取得甲帳戶
    、乙帳戶之存摺、提款卡（含密碼）後，持以實施詐欺財產
    犯罪，亦不違背其本意之幫助詐欺取財之不確定故意甚明。
　㈢行為人提供金融帳戶存摺、提款卡及密碼予不認識之人，固
    非屬洗錢防制法第2條所稱之洗錢行為，不成立一般洗錢罪
    之正犯；然行為人主觀上如認識該帳戶可能作為收受、提領
    特定犯罪所得使用，他人提領後會產生遮斷資金流動軌跡以
    逃避國家追訴、處罰之效果，仍基於幫助之犯意而提供，則
    應論以幫助犯一般洗錢罪，此乃最高法院最近所持之一致見
    解（最高法院108年度台上字第3101號判決意旨參照）。上
    開甲帳戶、乙帳戶為被告所申辦使用，其為該帳戶實際管理
    使用人，被告將甲帳戶、乙帳戶之存摺、提款卡（含密碼)
    等資料提供與不詳之成年人使用，該等帳戶之實際控制權即
    由取得存摺、提款卡之人享有，除非被告將該等帳戶之存摺
    、提款卡辦理掛失補發，否則僅該他人可自由提領存匯入甲
    帳戶、乙帳戶之款項，於此情形下，被害人遭詐騙而存、匯
    入之款項，在該實際掌控甲帳戶、乙帳戶之人領取後，該犯
    罪所得實際去向，已無從查得，形成金流斷點，不易查明，
    因而產生掩飾詐欺犯罪所得去向之效果，此應為被告所得認
    知。是以，被告就其提供甲帳戶、乙帳戶資料之行為，對詐
    欺集團成員利用該帳戶資料存、匯入詐欺所得款項，進而加
    以提領，而形成資金追查斷點之洗錢行為提供助力，既已預
    見，仍提供該帳戶存摺、提款卡供對方使用，顯有容任而不
    違反其本意，其有幫助洗錢之不確定故意，應堪認定。
　㈣被告雖以前揭情詞置辯。惟查：
　　1.被告於警詢時供稱：我於109年5月中旬申辦甲帳戶、乙帳
      戶後有提領1,000元，之後就寄給對方等語（110偵8103號
      卷第19、23頁），而觀諸卷附甲帳戶存摺存款帳號資料及
      交易明細查詢（110偵754號卷第28頁）、乙帳戶之台幣交
      易明細（110偵754號卷第47頁），甲帳戶於109年5月7日2
      時35分轉提1,010元後餘額為60元、乙帳戶於同日2時37分
      轉出1,010元後之餘額為70元；又被告於本院準備程序時
      供稱：我做法拍業務，收入不穩定，109年5、6月間，因
      為疫情關係，法院休息我們法拍也跟著休息，當時沒什麼
      工作等語（本院卷第56頁）。足見被告於109年5月間係處
      於無業狀態，沒有穩定收入來源，此情與現今常見因經濟
      因素，販賣或提供帳戶予他人作為人頭帳戶使用者，往往
      係提供其內幾無款項之帳戶，以避免自身之金錢亦遭詐欺
      集團冒領之情形相吻合，可見被告係認甲帳戶、乙帳戶餘
      額甚微，自己並無損失之虞，即罔顧其他潛在被害人遭詐
      欺取財成員持上開帳戶實行財產犯罪因而失財之高度風險
      ，於毫不在意對方要求提供帳戶之目的之心態下，恣意將
      具有專屬性之甲帳戶、乙帳戶交與全無信賴基礎之人使用
      ，容任他人以其交付之金融帳戶供為不法用途。
　　2.又被告於偵查中供稱：我在寬頻房訊金華房屋工作，平時
      薪水都匯入我的郵局帳戶，我名下有郵局、彰化銀行（甲
      帳戶）、臺中銀行（乙帳戶）、渣打銀行4個帳戶，甲、
      乙帳戶平常沒在使用；我有幫客戶辦理過銀行貸款，但沒
      有幫客戶辦理帳戶的資金往來，且辦理資金往來也不用提
      供帳戶存摺、提款卡及密碼等語（110偵754號卷第15頁）
      。是被告另有經常使用之金融帳戶，若被告確有利用有相
      當數量交易往來紀錄之帳戶以辦理貸款之需求，被告大可
      直接利用其頻繁使用之帳戶申辦貸款，而非堅持使用平時
      並未使用之甲帳戶、乙帳戶，並特別委請他人「美化金流
      」之必要，且依被告坦稱知悉辦理帳戶之資金往來無需交
      付帳戶存摺、提款卡及密碼等語，足見被告並非單純為了
      增加資金交易數量、金流而交付甲帳戶、乙帳戶。被告上
      開辯詞，顯係臨訟卸責之詞，不足採信。
　㈤綜上所述，被告有幫助詐欺取財與幫助一般洗錢之不確定故
    意與行為，應甚明確，被告上開所辯應屬事後卸責之詞，不
    足採信。本案事證明確，被告犯行堪以認定，應予依法論科
    。
三、論罪量刑之理由：
  ㈠刑法上之幫助犯，係對於犯罪與正犯有共同之認識，而以幫
    助之意思，對於正犯資以助力，而未參與實施犯罪之行為者
    而言。是如未參與實施犯罪構成要件之行為，且係出於幫助
    之意思提供助力，即屬幫助犯，而非共同正犯。本案被告雖
    有提供甲帳戶、乙帳戶之存摺、提款卡及密碼予詐欺集團使
    用，但被告單純提供上開金融帳戶存摺、提款卡供人使用之
    行為，並不等同於向附表編號1至7所示壬○○等7人施以欺罔
    之詐術行為，亦非洗錢行為，且卷內亦無積極證據證明被告
    與本案實施詐騙之人有詐欺、洗錢之犯意聯絡，或有何參與
    詐欺壬○○等7人或洗錢行為，被告上揭所為，應屬詐欺取財
    、洗錢構成要件以外之行為，在無證據證明被告係以正犯犯
    意參與犯罪之情形下，應認被告所為係幫助犯而非正犯。是
    核被告所為，係犯刑法第30條第1項前段、第339條第1項之
    幫助詐欺取財罪，及刑法第30條第1項前段、洗錢防制法第1
    4條第1項之幫助一般洗錢罪。
　㈡被告同時提供甲帳戶、乙帳戶之存摺、提款卡，僅有一幫助
    行為，助成詐欺犯罪之正犯詐騙壬○○等7人之財物及洗錢，
    侵害數個被害人財產法益，係以一行為觸犯數個構成要件相
    同之幫助詐欺取財、幫助一般洗錢罪名，依刑法第55條之規
    定，應各論以一罪；且所犯幫助詐欺取財及幫助一般洗錢犯
    行，亦係以一行為觸犯數罪名，應依刑法第55條規定，從一
    重之幫助一般洗錢罪處斷。又檢察官起訴書、上開南投地檢
    署移送併辦意旨書，雖均未敘及被告本案所為亦涉犯刑法第
    30條第1項前段、洗錢防制法第14條第1項之幫助一般洗錢罪
    ，惟被告此部分犯行與經檢察官起訴之幫助詐欺取財罪部分
    ，既具有想像競合犯之裁判上一罪關係，並經原審及本院審
    理時告知上開罪名，訊問此部分犯罪事實（原審卷第144頁
    、本院卷第53、95至96、245、253至256頁），已充分保障
    被告之受告知權、防禦權，本院自得併予審理。
　㈢被告係幫助犯，審酌其幫助詐欺取財及幫助一般洗錢行為並 
    非直接破壞被害人之財產法益，且其犯罪情節較詐欺取財、
     一般洗錢犯行之正犯輕微，爰依刑法第30條第2項規定，依
    正犯之刑減輕之。
　㈣南投地檢署110年度偵字第754號移送併辦意旨書（附表編號3
    ）、臺中地檢署110年度偵字第1981號移送併辦意旨書（附
    表編號4）、南投地檢署110年度偵字第5883號移送併辦意旨
    書（附表編號5至7）移送併辦之犯罪事實，與起訴之本案犯
    罪事實（附表編號1、2部分），有想像競合犯之裁判上一罪
    關係，均為起訴效力所及，本院自應併予審理。
四、撤銷原判決改判之說明：
  ㈠原審審理結果，認被告上開犯罪罪證明確，依法論罪科刑，
    固非無見。惟查：
　1.臺中地檢署110年度偵字第1981號移送併辦（附表編號4）、
    南投地檢署110年度偵字第5883號移送併辦（附表編號5至7
    ）之犯罪事實，與本案起訴之犯罪事實（附表編號1、2），
    有想像競合犯之裁判上一罪關係，原審就此部分幫助詐欺取
    財、幫助一般洗錢犯行，未及審酌併予審判，容有未洽。
　2.被告上訴後，已與附表編號2、3、5、7之戊○○、丙○○、己○○
    、丁○○各以3萬元、2萬2,000元、2,500元、2萬6,000元成立
    和解或調解，並給付賠償金額完畢，有被告提出之和解書、
    本院調解筆錄、簡訊及轉帳紀錄、本院公務電話查詢紀錄表
    在卷可稽（本院卷第61、189至190、229至233、237頁），
    原審未及審酌上情，作為量刑之參考，亦有未洽。
　3.被告上訴仍執前詞否認犯罪，雖無理由，惟原判決既有上開
    違誤之處，即屬無可維持，應由本院予以撤銷改判。
  ㈡爰以行為人之責任為基礎，審酌被告不思以正當方式獲取報
    酬，因經濟上需求，提供金融帳戶供他人使用，幫助他人犯
    罪，致附表所示壬○○等7人受有財產上損害，並使該等詐欺
    所得真正去向得以獲得隱匿，產生遮斷資金流動軌跡之結果
    ，所為已損害財產交易安全及社會經濟秩序；並考量被告前
    無任何犯罪前科紀錄，素行尚佳，本案犯罪動機、手段、壬○○等7人所受損害金額，被告犯罪後雖否認犯行，但於本院
    審理過程中，積極聯繫與告訴人和解，以填補告訴人所受損
    害，已與附表編號2、3、5、7之戊○○、丙○○、己○○、丁○○成
    立和解或調解，並給付賠償金額完畢，有如前述；另壬○○、
    甲○○、庚○○部分雖未能和解，係因壬○○向本院表明無調解意
    願，甲○○、庚○○則經本院排定調解期日並未到庭調解，有本
    院公務電話查詢紀錄表、本院民事調解庭報到單（本院卷第
    65、113、121至122、185至186頁）在卷可查，暨被告自述
    大學畢業，未婚，無子女需扶養，從事法拍屋工作，收入不
    穩定，經濟狀況不佳之教育程度與家庭生活情況等一切情狀
    ，量處如主文第2項所示之刑，並就併科罰金部分，諭知罰
    金如易服勞役之折算標準。又被告所犯幫助一般洗錢罪，非
    最重本刑5年以下有期徒刑之罪，是本院就其犯行判處之有
    期徒刑部分，依刑法第41條第1項規定之反面解釋，仍不得
    易科罰金，惟被告得依刑法第41條第3項規定，向檢察官聲
    請易服社會勞動，附此敘明。
　㈢被告上訴雖請求本院為緩刑之宣告等語。惟緩刑之宣告，除
    應具備刑法第74條第1項各款規定之前提要件外，尚須有可
    認為以暫不執行為適當之情形，始得為之，固屬法院裁判時
    得依職權裁量之事項。惟法院行使此項裁量職權時，必須符
    合所適用之法規之目的，更進一步言，必須受法律秩序之理
    念所指導，即應受比例原則、平等原則等一般法律原則之支
    配；此之所謂比例原則，指法院行使此項職權判斷時，須符
    合客觀上之適當性、相當性及必要性之價值要求，不得逾越
    ，用以維護刑罰之均衡（最高法院96年度台上字第1090號判
    決意旨參照）。經查，被告於本案之前，雖未曾因故意犯罪
    受有期徒刑以上刑之宣告確定，素行尚佳，且犯後已與附表
    編號2、3、5、7之戊○○、丙○○、己○○、丁○○成立和解或調解
    ，惟被告為本案犯行時年逾30歲，為有相當學識及社會歷練
    之成年人，並非思慮不周之人，其不思以正當方式勤勉工作
    ，以獲取生活之資，反提供上開甲帳戶、乙帳戶之存摺、提
    款卡（含密碼）從事幫助詐欺、幫助洗錢，助長詐欺犯行，
    且犯罪後始終否認犯行，難認有悛悔實據，本院審酌上開各
    情，認有藉刑之執行矯正其偏差行為，衡平犯罪所肇損害之
    必要，並無暫不執行刑罰為適當之情事，自不宜宣告緩刑。
    被告請求宣告緩刑，尚難准許，併此說明。
　㈣沒收部分：
　1.被告將甲帳戶、乙帳戶資料提供詐欺集團成員遂行詐欺之犯
    行，惟卷內尚乏積極證據證明被告就此獲有報酬或因此免除
    債務，自無從遽認被告有何實際獲取之犯罪所得，爰不予諭
    知沒收或追徵其價額。
　2.甲帳戶、乙帳戶之存摺、提款卡等物，雖為被告所有且提供
    詐欺集團詐欺犯罪所用之物，惟並未扣案，且該等帳戶業經
    列為警示帳戶，再遭被告或詐騙集團成員持以利用之可能性
    甚微，欠缺刑法上之重要性，為免耗費司法資源，爰依刑法
    第38條之2第2項規定，認無諭知沒收、追徵之必要。
據上論斷，依刑事訴訟法第369條第1項前段、第364條、第299條
第1項前段，判決如主文。
本案經檢察官張聖傳提起公訴、移送併辦，檢察官鄭文正、王元
隆移送併辦，檢察官辛○○到庭執行職務。
中　　華　　民　　國　　111 　年　　7 　　月　　13　　日
        　　刑事第十庭    審判長法　官  陳  宏  卿
　　　　　　　　　　　　　　    法　官  楊  文  廣
 　　　　　　　　　　　 　　　  法　官  簡  芳  潔     
　　　　　　　　　　　　　　　                      
以上正本證明與原本無異。     
如不服本判決應於收受送達後20日內向本院提出上訴書狀，其未
敘述上訴理由者，並得於提起上訴後20日內向本院補提理由書（
均須按他造當事人之人數附繕本）「切勿逕送上級法院」。因疫
情而遲誤不變期間，得向法院聲請回復原狀。

                                書記官  廖  婉  菁      
　　　　　　　　　　　　　　　　
中　　華　　民　　國　　111 　年　　7 　　月　　14　　日
附錄論罪科刑法條全文：
中華民國刑法第30條
幫助他人實行犯罪行為者，為幫助犯。雖他人不知幫助之情者，
亦同。
幫助犯之處罰，得按正犯之刑減輕之。

中中華民國刑法第339條
意圖為自己或第三人不法之所有，以詐術使人將本人或第三人之
物交付者，處5年以下有期徒刑、拘役或科或併科50萬元以下罰
金。
以前項方法得財產上不法之利益或使第三人得之者，亦同。
前二項之未遂犯罰之。

洗錢防制法第14條
有第二條各款所列洗錢行為者，處7年以下有期徒刑，併科新臺
幣5百萬元以下罰金。
前項之未遂犯罰之。
前二項情形，不得科以超過其特定犯罪所定最重本刑之刑。

附表：
編號 告訴人 詐欺時間及方式 轉帳、匯款時間 匯入帳戶 匯款金額 備註  1  壬○○ 109年5月27日起，以通訊軟體LINE暱稱「林可兒」、「順發錢莊」等，先向壬○○佯稱加入拍賣網站「露天平臺」搶單工作可獲利，再以需代墊款項、解除帳戶凍結、繳保證金等話術為由要求壬○○匯款云云，致壬○○陷於錯誤，依指示於右揭時間，以網路銀行轉帳右揭金額。 109年5月30日12時36分 甲帳戶  20,000元 本案起訴部分  2  戊○○ 109年5月26日20時39分起，以通訊軟體LINE暱稱「琪琪大人愛美食」，向戊○○佯稱加入「牛匯金控」投資平台投資英鎊匯兌美金，穩賺不賠云云，致戊○○陷於錯誤，依指示於右揭時間，轉帳右揭金額。 109年5月30日15時25分 乙帳戶 30,000元 本案起訴部分  3  丙○○ 109年5月5日起，以通訊軟體「Cheers」暱稱「陳心琪」、LINE暱稱「興高采烈」等，向丙○○佯稱加入「牛匯金控」投資平台投資有利可圖云云，致丙○○陷於錯誤，依指示於右揭時間，匯款右揭金額。 ①109年5月29日11時53分（移送併辦意旨書誤載為54分） 甲帳戶  ①30,000元 ②20,000元 110年度偵字第754號移送併辦部分    ②109年5月29日12時2分（移送併辦意旨書誤載為3分）     4  甲○○ 109年5月26日起 ，以LINE暱稱「靜怡」、「順發錢莊」、「互惠平臺」等，向甲○○佯稱加入投資平台參與投資可獲利云云，致甲○○陷於錯誤，依指示於右揭時間，匯款右揭金額。 109年5月30日12時57分 甲帳戶 10,000元 110年度偵字第1981號移送併辦部分  5  己○○ 109年5月27日18時46分許，己○○在臉書社團發現徵才廣告，以LINE聯繫後，LINE暱稱「蔣夢玲」等向己○○佯稱可依發布之任務領取佣金，但須先依任務金額匯款至指定帳戶云云，致己○○陷於錯誤，依指示於右揭時間，匯款右揭金額。 ①109年5月29日21時4分（移送併辦意旨書誤載為9時4分分） ②109年5月30日下午12時39分 甲帳戶 ①500元 ②2,000   元 110年度偵字第5883號移送併辦部分  6  庚○○ 109年5月28日起，以交友軟體Tinder暱稱「黃伊雯」結識庚○○，互加LINE好友，向庚○○佯稱加入投資平台買賣美金、英鎊，可賺取匯差獲利云云，致庚○○陷於錯誤，依指示於右揭時間，匯款右揭金額。 109年5月29日21時34分（移送併辦意旨書誤載為35分） 甲帳戶 3,000元 110年度偵字第5883號移送併辦部分  7  丁○○ 109年5月14日起，以LINE暱稱「李詩詩」等，向丁○○佯稱加入「牛匯金控」投資平台投資有利可圖云云，致丁○○陷於錯誤，依指示於右揭時間，轉帳右揭金額。 109年5月29日16時3分 甲帳戶 30,000元 110年度偵字第5883號移送併辦部分